---
title: "AIRbnb"
author: "Mathieu Lepoutre"
date: "19-10-2020"
output: html_document
---

```{r setup, include=FALSE}
knitr::opts_chunk$set(echo = TRUE)

library(ggplot2)
library(readr)
library(dplyr)
```

## Air BnB Mathieu Lepoutre

Op basis van data kunnen voorspellen naar welk land een nieuwe gebruiker zal gaan. Hier kan AirBnb dan op inspelen en gepersonaliseerdere content laten zien. 
Er zijn 195 landen, en correct kunnen voorspellen waar een nieuwe gebruiker naartoe gaat is een nieuwe bron van informatie waarmee AirBnb met om kan springen.

Er zijn twee soorten datasets. De train dataset is een dataset dat alle attributen bevat inclusief de country_destination, datgene wat we proberen te voorspellen.
Bij de test dataset, is dit attribuut weggelaten en het is aan mij om te onderzoeken of ik dit accurraat kan voorspellen.



## Project analyse:

- Analyse van de probleemstelling
- Scheiden van afhankelijke en onafhankelijke variabelen
- Vastleggen performantie criteria
- Maak beslissingen rond levenscyclus


##Project uitvoering:

- Verzamelen van datasets
- Filteren, opkuisen en samenvoegen
- Randomiseren
- Trainen leeralgoritme
- Instellen hyperparameters
- Validatie
- Testen


**Verzamelen van datasets**

```{r }
```


```{r }
train_data <- read.csv("train_users_2.csv")
```


```{r}
table(train_data$gender)
```

Een eerste visualisatie is high level en dient om de proporties te laten zien.


```{r}
ggplot(train_data, aes(gender, fill=country_destination)) +
    geom_bar(position="identity")
```

Als tweede visualisatie is het interessant om te onderzoeken of er voorkeuren zijn voor vrouwen en mannen.



```{r}

```

Zorgt de leeftijd voor veel variatie ?

```{r}
summary(train_data$age)
```

Een plot van de leeftijd.

```{r}
ggplot(train_data, aes(age, fill=country_destination)) +
    geom_bar(position="identity")
```



Als voorspelling stel ik voor om de decision tree te gebruiken.

